【裁判字號】    88,簡上,96
【裁判日期】    890119
【裁判案由】    傷害
【裁判全文】
臺灣桃園地方法院刑事判決                          八十八年度簡上字第九六號
    公  訴  人  台灣桃園地方法院檢察署檢察官
    上  訴  人
    即  被  告  甲○○
右列上訴人因傷害案件，不服本院桃園簡易庭中華民國八十八年三月十八日第一審簡
易判決（八十八年度桃簡字第二一○號，偵查案號八十八年度偵字第二七六八號），
提起上訴，本院第二審判決如左：
        主  文
原判決撤銷。
甲○○傷害人之身體，處拘役參拾日，如易科罰金，以參佰元折算壹日。
        事  實
一、甲○○於民國八十七年八月三十日九時四十分許，在桃園縣復興鄉華陵村嘎拉賀
    往新興溫泉產業道路約六百公尺處前，因細故與乙○○起爭執，竟基於傷害之故
    意，對乙○○拳打腳踢，使乙○○受有左中指、右膝、顏面挫傷等傷害。
二、案經乙○○訴請台灣桃園地方法院檢察署檢察官偵查後聲請簡易判決處刑。
        理  由
一、訊據上訴人甲○○矢口否認有何傷害犯行，辯稱：伊未毆打乙○○云云。惟查：
    右揭事實，業據告訴人乙○○指述歷歷，復有告訴人受傷之診斷書一紙附卷可稽
    ，又依據上訴人於本院審理時亦供稱：當時告訴人乙○○係因販賣飲料生意競爭
    之事藉故與伊爭吵，係因乙○○推伊，伊才拉住告訴人之衣服等語 (見本院八十
    九年一月五日審判筆錄) 以觀，應堪認告訴人之指訴為可採，是上訴人所辯無非
    係避就之詞，殊無可採。故本件事証業臻明確，上訴人犯行堪以認定，應予依法
    論科。
二、核上訴人甲○○所為，係犯刑法第二百七十七條第一項之傷害罪。原審依據刑事
    訴訟法第四百四十九條第一項前段、刑法第二百七十七條第一項、第四十一條，
    罰金罰鍰提高標準條例第一條前段、第二條，逕以簡易判決量處上訴人傷害人之
    身體，處拘役肆拾日，如易科罰金，以佰元折算壹日，原非無見，惟觀之上訴
    人與告訴人間之互毆，告訴人乙○○僅受有左中指、右膝、顏面挫傷等傷害，相
    較於上訴人則係受有兩前臂及後頭部刮傷、左肩韌帶炎、小腹壓痛等傷害 (告訴
    人毆打上訴人部分已經本院另案判決在案) 顯較輕微，是原判決量處上訴人拘役
    四十日稍屬過重，尚有未洽。本件上訴人甲○○上訴否認犯罪，雖無理由，惟因
    原判決既有上開未當，自仍應予撤銷改判。茲審酌上訴人之犯罪手段、告訴人所
    受傷害程度、上訴人犯罪後之態度等一切情狀，量處如主文所示之刑，並諭知易
    科罰金之折算標準，以資懲儆。
三、據上論斷，應依刑事訴訟法第四百五十五條之一第三項、第三百六十九條第一項
    前段、第三百六十四條、第二百九十九條第一項前段，刑法第二百七十七條第一
    項、第四十一條，罰金罰鍰提高標準條例第一條前段、第二條，判決如主文。
本案經檢察官李山明到庭執行職務。
中      華      民      國    八十九    年      一      月     十九     日
                                臺灣桃園地方法院刑事第一庭
                                    審判長法  官  蔡  添  源
                                          法  官  呂  仲  玉
                                          法  官  黃  漢  權
右正本證明與原本無異。
不得上訴。
                                          書記官  高  明  言
中        華        民        國   八十九   年   一   月    二十一    日
附論罪科刑依據之法條：
刑法第二百七十七條第一項：
傷害人之身體或健康者，處三年以下有期徒刑，拘役或一千元以下罰金。


司法院資訊處製作；財團法人民間司法改革基金會備份。
